Inventaris van het archief van prof. dr. S.L. van der Wal [levensjaren ?-1978], 1905-1978
Nationaal Archief, Den Haag
Collectie Prof. Dr. S.L. van der Wal [levensjaren 1910-1978]
Wal, van der
1905-1978
C34
0.50 meter; 31 inventarisnummers.
Normale geschreven, getypte en gedrukte documenten, geen bijzondere handschriften.
Nationaal Archief, Den Haag
S.L van der Wal
Het archief van prof. dr. S.L. van der Wal bevat een verzameling documenten bestaande uit persoonsbeschrijvingen, artikelen, rapporten, notities en briefwisselingen betreffende de politieke en maatschappelijke ontwikkelingen in Indonesië in de 19e en 20e eeuw uitgegeven in de periode 1905-1978 door hem ontvangen en soms van commentaar voorzien.
Archiefvorming
Geschiedenis van het archiefbeheer
De verwerving van het archief
Het archief is door schenking verworven.
2.21
Aanwijzingen voor de gebruiker
Openbaarheidsbeperkingen
Deels openbaar, deels niet openbaar.
Materiële beperkingen
Aanvraaginstructie
Openbare archiefstukken kunnen online worden aangevraagd en gereserveerd. U kunt dit ook via de terminals in de studiezaal van het Nationaal Archief doen. Om te kunnen reserveren dient u de volgende stappen te volgen:
U maakt een profiel aan op www.gahetna.nl, en logt vervolgens in
Via de archiefinventaris (alleen de beschrijvingen met rode nummers) selecteert u het gewenste archiefstuk door op de knop 'Reserveren' te klikken
In het volgende scherm geeft u aan op welke dag u het archiefstuk wilt inzien
Indien u zich bevindt in de studiezaal en een tafelnummer heeft ontvangen kunt u dit nummer vermelden. Als u geen tafelnummer heeft kunt u tafelnummer 777 laten staan
Vervolgens bevestigt u uw reservering door deze te versturen.
Verwant materiaal
Beschikbaarheid van kopieën
Beschrijving van de series en archiefbestanddelen
- Stukken van S.L. van der Wal, 1905-1978
  - Artikel "De Hoge Heren", verschenen in "Onze Jaren 45-70" met bijlagen, 1971; 1; 1 omslag
  - Tekst "Digoelreis", waarschijnlijk geschreven door een bestuursambtenaar van de staf van resident Herman Jansen, met brief met commentaar, dd. 23 oktober 1977 van A. Breekland, z.d.; 2; 1 stuk
  - Stukken betreffende de petitie Soetardjo over de staatkundige verhouding tussen Nederland en Indië, 1938; 4; 1 omslag
    Stukken zijn afkomstig uit bibliotheek Ministerie van Binnenlandse Zaken [H 12626, F14703, D8125, bevat uitleenstrook.
  - "Herinneringen" van D. Fock (1858-1941), o.a. voormalig minister van Koloniën 1905-1908, en voormalig gouverneur-generaal van Nederlands-Indië 1921-1926, getypt, fotokopie, z.d.; 5; 1 stuk
  - "Enige gevevens over de ontwikkeling van Indonesië tot 1942", getypt, fotokopie, z.d.; 6; 1 stuk
  - Studienota van Sumio Fukami betreffende de vakbeweging van de Personeel Fabrieksbond (PFB) in Indonesië (1918-1922), met voorlopig verslag van zijn studie over "het anti-suiker-conflict van de Sarekat Islam", 1977, 1978; 7
  - Manucript "Het rascriterium en de vertegenwoordigende lichamen - kiesrecht voor de volksraad"; fragment van De Volksraad en de staatkundige ontwikkeling van Nederlands-Indië II. Bew. door S.L. van der Wal (Groningen, 1965); N.B. gepagineerd 621-701, 8
  - Regeling van de ontvangst van de overgave van het bestuur aan de benoemde gouverneur-generaal Jhr. mr. A.W.L. Tjarda van Starkenborgh Stachouwer, gedrukt, 1936; 9; 1 stuk
  - Diverse krantenartikelen, 10
    Bestuur Daendels Nederlands-Indië, concept-tekst
    "Niederländische Kolonialunternehmen" in Neue Zurcher Zeitung, 1959
    Artikel over C.J.M.M. Welter, in de Volkskrant, 1960
    Artikel van prof. F. Duynstee "Nieuw-Guinea beleid"in de Tijd-Maasbode, z.j.
    Diverse artikelen verschenen in Algemeen Handelsblad betreffende Indonesië, 1955
  - Brief van E Star Busman, ambassadeur te Moskou, aan de minister van Buitenlandse Zaken ten geleide van artikel van R.Gordin over de Rus Vasili Panteleimonovich Mamalyga alias Maligan die in de negentiger jaren van de 19e eeuw wapens leverde aan de sultan van Lombok, 1964; 11; 1 stuk
    De brief is schijnbaar doorgestuurd aan Van der Wall.
  - Stukken betreffende het culturele akkoord tussen Indonesië en Nederland, 1970-1971; 12; 1 omslag
  - Stukken ontvangen als lid van de Nederlandse Stuurgroep van het Programma Indonesische Studiën, 1976-1978; 13; 1 pak
  - Sollicitaties naar functies in het project Indonesische Studiën, 1977-1978; 14; 1 omslag
    Dit inventarisnummer is niet openbaar tot 2050
    Openbaarheid beperkt tot 1 januari 2050
  - Artikel van S.L. van der Wall "Netherlands as imperial power in Asia", z.d.; 16; 1 stuk
  - Transcripties van stukken uit het particulier archief van C.H.A. van der Wijck, gouverneur-generaal van Nederlands-Indië, 1892-1899; 17-21; 5 omslagen
    Zie ook nr. toegang 2.21.183.98
    - Brieven van minister van Koloniën J.H.Bergsma, getypte transcripties, 1894-1897, 17
    - Brieven van minister van Koloniën J. Th. Cremer, getypte transcripties, 1897-1899, 18
    - Brieven geschreven als bestuurslid in commissie van de Koninkijke Paketvaart Mij [gepagineerd 1-37 ], getypte transcripties, 1892-1893, 19
    - Brieven aan J. Th. Cremer [gepagineerd 125-240], 1897-1899, 20
    - Kopieboek van uitgaande brieven [gepagineerd 1-124] aan de K.P.M. 1892-1893; aan W.K. van Dedem van Vosbergen, minister van Koloniën 1893-1894; aan J.H. Bergsma, minister van Koloniën, en anderen, 1894-1897, 1892-1899, 21
  - Brieven van A.C.D. de Graeff, aan J.P. van Limburg Stirum getypte transcripties, met brieven van De Graeff aan Idenburg, 26-7-1914 (transcriptie) en 19-6-1927 (fotokopie) en biografische schets door Van der Wal, 1909-1930; 22
    Zie ook nr. toegang: 2.21.211 inv.nrs. 1-11 en 23.
  - Extracten uit aantekeningen van admiraal Pinke, met duplicaat, getypte transcripties, 1947-1948; 23; 2 delen
  - Persoonlijke aantekeningen van prof. Van Asbeck, overgenomen uit zijn particulier archief, met duplicaat, getypte transcripties, 1945; 24; 2 delen
  - Persoonlijke aantekeningen van Dr. W. Drees van zijn verblijf in Indonesië van resp. 21 december 1947 t/m 5 januari 1948 en van 6 januari 1949 tot en met 18 januari 1949, aantekening van Michiels van Verduynen van een bespreking met Drees en Sjahrir, 18 januari 1949; persbericht verklaring van dr. Drees, 20 januari 1949, getypte transcripties, 1948-1949; 25; 2 delen
  - "Enkele notities betreffende de verhouding van Australië tot Indonesië, beginperiode", afkomstig van dr. Idenburg, 1945-1946; 27; 1 omslag
  - Geschrift van F.A. Snellen over zijn ervaringen op Java gedurende zijn verblijf in Japans interneringskamp en de Bersiap periode (1945-1946), getypt, z.d.; 28
  - "Diverse stukken ontvangen van dhr. Leyds", 29
    Nieuw-Neerlandia, orgaan van het Algemeen Nederlandsch Verbond-Groep Nederlandsch-Indië, september 1941
    Aantekeningen betreffende de oprichting van de NICA
    Inlichtingenrapporten van Nederlands liaison-officieren bij de Britse bevelhebber van West- en Midden-Java, 1945 december 27, 28
    Anoniem pamflet gericht aan "alle meisjes en vrouwen van Batavia"
    Brief van de C.C.O. Amacab aan kolonel Mynarends betreffende de oprichting van een Anglo-Nederlandse club
    Bekendmaking dat het La Conga Restaurant in gebruik zal worden genomen als een club voor geallieerde officieren
    Circulaire van het departement van Binnenlands Bestuur betreffende rangdistinctieven van ambtenaren, 1946 juni 4
    Brief van sergeant E.K. Page, te Londen, aan generaal-majoor Phaff te Londen betreffende kledingcoupons voor Nederlandse officieren in Engeland, afschrift, 1945 juli 21
    Mededelingen van transportcommandant W. Romswinckel, te Londen, betreffende het transport van het Nederlands detachement naar Australië, 1945 september 4
    Lijst van leden van het detachement met opgave kleiding maten.
  - Transcriptie, in handschrift, van brief van Van Pleyte aan Idenburg, afkomstig uit het archief Idenburg, 1915 juni 29; 31; 1 stuk
- Stukken afkomstig van M. Boon
  - "Bemoeienissen met Nederlandsch-Indië na de bevrijding"; verhandeling van Van Starkenborgh Stachouwer, geschreven te Parijs dd. 25 juni 1946, met aantekeningen van Boon voor een te houden gesprek, 3
    Volgens aantekening Van der Wal op oude omslag geschonken aan Boon (31-8-1966) "gesperksverslag niet aangetroffen"
  - Aantekeningen betreffende het proefschrift van E. Haas (Leiden 1956) betreffende Frans Indo China en de Japanse expansie politiek 1939-1945; Lijst van Nederlandse instellingen en personen die zich bezig houden met de geschiedenis van Indonesië; Aantekening over Drees "Zestig jaar levenservaring" (Amsterdam 1962); Aantekeningen i.v.m. te houden gesprekken met adreslijst, 26
  - Overzicht van de niet-dynamische archiefdelen van het ministerie van Buitenlandse Zaken vanaf 1871, bijgewerkt tot 1 januari 1961; Chronologisch overzicht van de ontwikkeling van de betrekkingen tussen en Nederland en Indonesië van 15 augustus 1945 tot 11 november 1948; Beschrijving van dossier G 8589 uit het archief van het Ministerie van Overzeese Gebiedsdelen/Buitenlandse Zaken (werkzaamheden van de Commissie van Goede Diensten 1947-1950; Lijsten van officiële en niet-officiële publicaties betreffende de Nederlands-Indonesische betrekkingen 1945-1949 aanwezig in bibliotheek ministerie van Binnenlandse Zaken, 1961 april, 30
- Stukken afkomstig van F. Besier
  - Commentaar uitgave RVD, 22-10-1945; Opdracht, tijdschrift gewijd aan het nieuwe Indië, bijzonder nummer vor de academische appèls, informatienummer 1-6-1945, nr. 15, augustus 1945; Besluit bewind Indonesië in Overgangstijd, stencil, 18-12-1948; Bataviaasch Nieuwsblad, 1-11-1949, 3-11-1949, 15